# 利润表中同时出现了利息支出和财务费用（利息费用），是不是重复了？

提问人：looklikewater 时间：2021-03-17 09:34:45
各位大神，求教！请问下。我在上海汽车的利润表中，看到了利息支出和利息费用科目。如果这两个科目同时出现，是不是利息会重复计算了？

回答人：chenyiwei
可能是因为合并范围内有金融类子公司，如集团财务公司、汽车金融公司等。这种情况下合并利润表中会同时出现利息支出和财务费用（利息费用），但并不会导致同一项费用的重复列报。